臺灣高等法院刑事判決　　　　　　　　95年度上易字第2126號
上　訴　人
即　被　告　丙○○
上列被告因恐嚇案件，不服臺灣板橋地方法院95年度易字第633
號，中華民國95年8月31日第一審判決（起訴案號：臺灣板橋地
方法院檢察署95年度偵字第7055號），提起上訴，本院判決如下
：
    主  文
上訴駁回。
    事實及理由
一、本案經本院審理結果，認第一審以上訴人即被告丙○○犯刑
    法第346條第3項、第1項之幫助恐嚇取財未遂罪，判處有期
    徒刑6月，並諭知易科罰金折算之標準為300元折算一日，認
    事用法及量刑均無不當，應予維持，並引用第一審判決書記
    載之事實、證據及理由（如附件）。
二、被告上訴意旨略以：伊在做不動產營業員時曾經遺失皮包，
    裡面有伊3本存摺【含本件玉山商業銀行海山分行（下稱玉
    山銀行）0000000000000號帳戶之存摺】，伊曾去台北縣政
    府警察局海山分局去報案，且伊遺失存摺之行為，業經他案
    判刑確定，伊沒有恐嚇告訴人甲○○，亦未將伊所有之玉山
    銀行帳戶資料交予他人云云。
三、經查：
  (1)蔣文卿於民國94年3月20日12時30分許，撥打電話予址設臺
    中縣沙鹿鎮○○街四號之信美牙醫診所負責人甲○○，向甲
    ○○恫稱：其因案被判處無期徒刑，需要錢偷渡到大陸，要
    求甲○○匯款新台幣（下同）3萬元至被告上開玉山銀行000
    0000000000號帳戶內，，否則將對甲○○及家人不利等語，
    使甲○○因而心生畏懼，惟因甲○○旋即報警處理，致蔣文
    卿尚未得財而未遂，蔣文卿所犯恐嚇取財罪，業經臺灣高雄
    地方法院於94年12月22日以94年度易字第1648號判處有期徒
    刑1年10月之事實，除據蔣文卿坦承及甲○○證述在卷外，
    亦經本院調閱臺灣高雄地方法院94年度易字第1648號案卷屬
    實，並有臺灣高雄地方法院94年度易字第1648號判決附卷可
    參，是蔣文卿對甲○○恐嚇取財未遂之事實，堪以認定。又
    由於檢察官並非起訴被告曾恐嚇甲○○，因此被告有關伊沒
    有恐嚇告訴人甲○○之辯解，自與本件無涉，附此敘明。
  (2)被告固另於民國94年1月間基於幫助詐欺取財之犯意，將其
    所有國泰世華銀行華江分行（下稱國泰銀行）000000000000
    0號帳戶之金融卡交付予自稱「王科長」、「胡科長」之成
    年男子所屬之犯罪集團使用，再由前揭「王科長」與「胡科
    長」於94年1月10日，以電話詐騙乙○○20萬元，被告經本
    院於95年5月30日以95年度上訴字第1414號判處有期徒刑6月
    ，並諭知易科罰金折算之標準為300元折算一日之事實，業
    經本院調閱本院95年度上訴字第1414號案卷屬實，並有本院
    95年度上訴字第1414號判決及本院被告前案紀錄表附卷可參
    。由於被告提供國泰銀行帳戶金融卡予他人所犯之案件，係
    犯幫助詐欺取財罪，而本件被告係犯幫助恐嚇取財未遂罪，
    因2案間行為之構成要件不同，罪名亦不同是2案間自無裁判
    上一罪關係，亦此敘明。
  (3)被告雖辯稱：伊在做不動產營業員時曾經遺失皮包，裡面有
    伊3本存摺（含玉山銀行及國泰銀行之存摺），伊曾去台北
    縣政府警察局海山分局去報案云云。然被告係於93年12月20
    日向玉山銀行申請開戶取得上開0000000000000號帳戶，此
    有被告玉山銀行之存戶交易明細表附卷可稽（見94年度偵字
    第14114號卷第14頁），而本件告訴人甲○○如前述係於94
    年3月20日12時30分許被蔣文卿恐嚇，而經本院向台北縣政
    府警察局海山分局查詢自93年12月20日起至94年4月10日止
    ，被告有無向該分局及其所屬派出所申報遺失銀行存摺等情
    結果，被告並未於此段期間向該分局及其所屬派出所申報遺
    失銀行存摺之報案紀錄，此有本院96年1月15日院信刑愛字
    第0960000906號函及台北縣政府警察局海山分局於96年3月
    19日11時30分許答覆本院查詢之公務電話查詢紀錄表附卷可
    佐，據此足見，被告所稱伊在做不動產營業員時曾經遺失皮
    包，裡面有伊3本存摺（含玉山銀行及國泰銀行之存摺），
    伊曾去台北縣政府警察局海山分局去報案之辯解，顯係事後
    卸責之詞，委無可取。又被告上開玉山銀行0000000000000
    號帳戶自93年12月20日開戶後，至94年1月19日止，該帳戶
    透過提款機共有28次匯款、提款之使用紀錄（此有被告玉山
    銀行之存戶交易明細表附卷可稽，見94年度偵字第14114號
    卷第13、14頁），足見被告該帳戶存摺並未遺失，蓋若被告
    確曾遺失該帳戶存摺，依常理而言，拾獲者固取得存摺，但
    無該帳戶相關提款密碼資料下，無法透過提款機提款，然被
    告上開玉山銀行帳卻有多次之提款之使用紀錄，可見被告有
    關遺失上開玉山銀行帳戶存摺之辯解，顯不符常情，尚不足
    採。
  (4)被告雖辯稱：伊未將伊所有之玉山銀行帳戶資料交予他人云
    云。然如前述蔣文卿要求甲○○將錢匯入被告上開玉山銀行
    0000000000000號帳戶內，可見被告所有之玉山銀行0000000
    00000號帳戶相關提款資料確已流入蔣文卿手中無訛，再參
    酌如前述被告並未遺失上開玉山銀行帳戶存摺等情以觀，足
    見被告上開玉山銀行帳戶關提款資料確曾交予他人，再輾轉
    流入蔣文卿手中無誤，蓋被告既然並未遺失上開玉山銀行帳
    戶存摺，若非其自身交付玉山銀行帳戶內相關提款資料交予
    他人，蔣文卿如何得知被告上開玉山銀行帳戶提款資料，而
    要求甲○○將錢匯入被告上開玉山銀行0000000000000號帳
    戶內，是被告有關其未將上開玉山銀行帳戶資料交予他人之
    辯解，應係卸責之詞，不足採信。
四、綜上，被告確有提供上開玉山銀行帳戶資料交予他人，幫助
    蔣文卿對甲○○恐嚇取財未遂之犯行無誤，原審認被告係犯
    刑法第346條第3項、第1項之幫助恐嚇取財未遂罪，並爰審
    酌被告素行不佳，及其犯罪動機、目的、所生損害，犯後飾
    詞否認犯行之態度等一切情狀，量處有期徒刑6月，並諭知
    易科罰金折算之標準為300元折算一日，並無不當，被告上
    訴否認犯罪，請求撤銷改判云云，尚不足採，為無理由，應
    予駁回。
五、據上論結，應依刑事訴訟法第373條、第368條，判決如主文
    。
本案經檢察官侯千姬到庭執行職務。
中　　華　　民　　國　　96　　年　　4 　　月　　13　　日
　　　　　　　　　刑事第十庭審判長法　官  楊炳禎
　　　　　　　　　　　　　　　　  法　官  李春地
　　　　　　　　　　　　　　　　  法　官  黃俊明
以上正本證明與原本無異。
不得上訴。
                                  書記官  廖婷璇
中　　華　　民　　國　　96　　年　　4 　　月　　13　　日
附錄：本案論罪科刑法條全文
中華民國刑法第346條
（單純恐嚇罪）
意圖為自己或第三人不法之所有，以恐嚇使人將本人或第三人之
物交付者，處6月以上5年以下有期徒刑，得併科1千元以下罰金
。
以前項方法得財產上不法之利益，或使第三人得之者，亦同。
前二項之未遂犯罰之。
